# DESCRIPCIÓN DE LAS OBRAS \label{des}

## Formato
hay una web que indica muy bien como usar el YAML <https://bookdown.org/yihui/bookdown/publishers.html>

## tipo de letra
Puedes elegir las letras que existan en la versionde latex local, en principio valen todas las listadas en :
 
  -<http://www.tug.dk/FontCatalogue/>

Pero muchas de ellas no estarán en el fichero sty necesario.
Por ejemplo :

 - Chivo Light 
 - Bookman
 - Garamond
 - Latin Modern Roman


## Proyecto de arte dramático 
El proyecto consiste básicamente, en las siguientes actuaciones:

 1. Toma en el embalse del Talave
 2. Túnel
 3. Obra de salida a la rambla del Algarrobo que desemboca en la cola del embalse del Cenajo.


### Túnel

El proyecto original consistía en la construcción de un túnel de 4,5 m de diámetro y una longitud total de 7,5 km. Se diseñó una conducción **a presión** en túnel capaz de desaguar 60 $m^3/s$ desde el embalse del Talave al embalse del Cenajo.


```{r echo=FALSE,eval=TRUE,out.width="30%"}
    # Pintamos todas las imagenes de la salida
    library(knitr)
    myimages<-list.files("imag/toma/", pattern = ".jpg", full.names = TRUE)
    include_graphics(myimages)
```

### Plazo de ejecución del PM1

Para saber cómo meter fórmulas mat en los documentos se puede consultar la web:
<https://en.wikibooks.org/wiki/LaTeX/Mathematics>

formulas matemáticas son faciles de introducir con codigo $LaTeX$:
$$\frac{x*x^2}{P_1 + \pi}$$

nada de esto es cierto


## graficas

```{r}
head(cars)

with(cars, plot(speed, dist, main="grafico"))
     

```


Esto es todo amigos

```{block2, type='flushright', html.tag='p'}
Vilber 
Murcia, España
```

